# 出售子公司或购买子公司的合并报表的并入期限

提问人：cyl900000 时间：2010-12-26 17:16:02
想向各位专家请教一下： 如果购买一家子公司，如果时间在 2010 年 7 月 15 日，那么我们在实务中做合并会计报表时，并入的新购的子公司的利润表的期限是什么算的呢？因为 7 月 15 日至 7 月 31 日期间的收入和利润金额不好计算。是不是一般从 8 月 1 日以后的收入和利润才并入呢？ 如果从 8 月 1 日开始并入，那么 7 月 15 日至 7 月 31 日的收入和利润少掉了，会不会有问题呢？如果公司要做IPO，证监会一般的要求是什么呢？
同样 如果 7 月 15 日出售子公司，如果 7 月 1 日至 7 月 15 日的收入和利润不太好计算，那么实务中并入利润表的收入和利润是不是截止至6 月 30 日呢？

回答人：chenyiwei
根据具体情况分析，并结合重要性原则、操作便利性原则确定。一般看购买日或者处置日是在上半月还是下半月。